# 互联网电商收入成本核算

提问人：lgt870420 时间：2018-05-15 10:11:37
互联网电商平台是为中行客户提供积分兑换服务的平台，从京东采购手机价格 5000 元/部，在平台上以 4800 元/部进行销售，发货由京东代发，而中行给的营销费用补贴是 500 元/部。这个业务怎么进行会计处理比较合适？谢谢

回答人：chenyiwei
这个问题还是收入确认应采用“总额法”还是“净额法”的问题，主要考虑：积分兑换所用的手机品牌、规格等是否均由中行指定？采购和销售价格是否由中行确定，本企业有无自主选择供应商和谈判价格的权利？货到客户之前的毁损和灭失风险由谁承担？